

CONTACTO

- @ diegokijano@hotmail.com
- +57 318 652 58 43
- https://github.com/DifKiG
- https://linkedin.com/in/diego-quijano-soft-dev/
- https://difkig.github.io/portafolio/

SOBRE MI

Tengo 34 años, vivo en la ciudad de Cali-Colombia, anteriormente me desempeñaba como técnico operario de telecomunicaciones con 14 años de experiencia siempre he sido un apasionado autodidacta en constante formación profesional y personal, cuento con disciplina y dedicación para realizar mis actividades, me gusta codear, aprender, conocer, compartir conocimiento y ser el mejor padre para mi hijo. Cuento con habilidades blandas para trabajar en equipo colaborativamente a través de la virtualidad o presencialidad. Estoy en formación como tecnólogo en desarrollo de software y cuento con experiencia practica y certificados del programa Oracle Next Education en las tecnologías de Html, Css, JavaScript, Java, Git, Github, conocimiento inicial de sql con Mysql

IDIOMAS

Español: Nativo

Inglés: A2

DIEGO FERNANDO QUIJANO GIRÓN

DESARROLLADOR FULLSTACK

EXPERIENCIA

Practicas certificadas en ONE

Junio 2022 - febrero 2023

- Creación de programa encriptados usando HTML, Css y JavaScript para la lógica.
- Creación programa juego de ahorcado trabajando el frontend con HTML, css y JavaScript
- Creacion de portafolio haciendo uso del trello para tener ordenamiento y usando HTML, Css y JavaScript

Consorcio Iptel, Telecomunicaciones EMCALI Oct 2012 - Mayo 2021

Consorcio Proing, Telecomunicaciones EMCALI

mayo 2021 - Octubre 2021

- Soporte y mantenimiento en centrales telefónicas-bastidores
- Realización de cruzadas nuevas o cambios por deterioro
- Mantenimiento del bastidor
- Revisión de ticket para depurar las novedades de servicios

ESTUDIOS

Tecnología en Desarrollo de Software
cursando Universidad Nacional Abierta y a Distancia UNAD

2022- Programa One Next Education ONE-Alura

O23 AluraLatam

HABILIDADES

Habilidad Blandas	Sql
Html	Mysql
JavaScript	Css
Git y GitHub	Java